---
title: "Pregunta 3 Informe2"
author: "Yanina y Paola" #Poner los nombres de las personas del grupo aquí
date: '2022-07-12'
output: html_document
---

```{r setup, include=FALSE}
knitr::opts_chunk$set(echo = TRUE)

library(tidyverse)

meteoritos <- readr::read_csv("https://raw.githubusercontent.com/rfordatascience/tidytuesday/master/data/2019/2019-06-11/meteorites.csv")

```

## Gráficos compuestos

Utilizando el conjunto de datos de `meteoritos`, el objetivo de esta actividad es generar un _gráfico compuesto_ con los siguientes cuatro gráficos:

* Un mapa presentando _solo los meteoritos `Fell`_, con el _tamaño del punto de acuerdo a su masa_,

* Al lado del primer mapa, otro mapa presentando _solo los meteoritos `Found`_, con el _tamaño del punto de acuerdo a su masa_.

* _Debajo_ del _primer mapa_ un _gráfico de lineas_ mostrando la _evolución en el tiempo de solo los meteoritos `Fell`_

* _Debajo_ del _segundo mapa_ un _gráfico de lineas_ mostrando la _evolución en el tiempo de los meteoritos `Found`_


El gráfico debe tener todas las anotaciones correspondientes y el texto alternativo.

Aplicarle un tema personalizado que tenga en cuenta las escalas de colores para que sean accesibles (y expliquen cual usaron y porqué)

```{r}
# Tú codigo va a aquí
```


### Escala de colores

> tu explicación del uso de escala de colores y porqué va aquí


## Tablas

Generar una tabla que presente los 5 registros más antiguos de la base de datos.  

Poner los nobres de las columnas en español con _cursiva_, colorear con _azul_ la _masa_ del meterito y poner en _negrita_ el _año_.


```{r}
# Tú codigo va a aquí
```

