---
title: "Reordenando factores"
date: "4/27/2022"
output: html_document
---

```{r setup, include=FALSE}
knitr::opts_chunk$set(echo = TRUE)

library(tidyverse)
library(datos)
```

## Reordenamiento manual

La manera más directa de reordenar los niveles de factores es manualmente. Tendremos que definir de manera explicita el orden de los distintos niveles o categorías del factor. Eso luego afectará, por ejemplo, cómo se muestran las categorías en un gráfico. Podemos reordenar los niveles manualmente con la función `fct_relevel()`, que necesita saber que variable (vector o columna de un data.frame) queremos reordenar y el nuevo orden para los niveles. 

Aquí un primer ejemplo. Primero creamos un vector de factores `x` cuyos niveles son `"A"`, `"B"`, `"C"`, en ese orden, y luego reordenamos sus niveles para que tengan el siguiente orden `"B"`, `"C"`, `"A"`.

```{r echo = TRUE}
x <- factor(c("A", "B", "A", "C", "B"))
x

fct_relevel(x, "B", "C", "A")
```

Ahora intentalo vos. Reorganizá los niveles en un orden distinto. También podés probar listado solo algunos de los niveles a reordenar.

```{r factor-example}
x <- factor(c("A", "B", "A", "C", "B"))
x

fct_relevel(x, ___)
```

## Reorganizando categorías en gráficos

Vamos a trabajar con la base de datos de `diamantes` que tiene muchas categorías para practicar (`corte`, `color`, `claridad`). 

```{r}
diamantes
```

En el siguiente gráfico vemos la cantidad de diamantes según su color. 

```{r}
ggplot(diamantes, aes(color)) +
  geom_bar()
```
El orden está definido por los niveles de la variable color que ya es de por si tipo factor. En este caso D es el mejor color posible y J es el peor. 

Modifíca el gráfico anterior para ordenar las distintas categorías de color de manera aleatoria (es decir, como más te guste).

```{r}
ggplot(diamantes, aes(________)) +
  geom_bar()
```

Ahora probá ordenar las mismas categorías pero en orden creciente de frecuencia.

```{r}
ggplot(diamantes, aes(________)) +
  geom_bar()
```

