---
title: "Informe práctico 1"
output: html_document
---

```{r setup, include=FALSE}
library(tidyverse)
knitr::opts_chunk$set(echo = TRUE)

runiverse <- readr::read_csv("https://raw.githubusercontent.com/yabellini/visualizacion_grado_unab/main/datos/runiverse.csv")

```

La base de datos `runiverse` contiene información sobre los paquetes publicados en R-Universe a Abril de 2023 de 
la empresa RStudio y la organización rOpenSci. 

### **Parte 1**

**Pregunta:** ¿Cuáles y cuantos son los tipos de licencias utilizados en los paquetes?, 
¿existe algun comportamiento particular en el uso de licencias entre las empresas? 


**Introducción:** *Tu introducción va aqui*

**Enfoque:** *Tu forma de resolución va aquí*

**Analisis:**


```{r}
# Tu código de R va aquí
```

```{r}
# Tu código de R va aquí
```


**Discusión:** *Tu discusión de los resultados va aquí.*

### **Parte 2**

**Pregunta:** *Tu pregunta va a aquí*

**Introducción:** *Tu introducción va aqui*

**Enfoque:** *Tu forma de resolución va aquí*

**Analisis:**

```{r }
# Tu código de R va aquí
```

```{r }
# Tu código de R va aquí
```

**Discusión:** *Tu discusión de los resultados va aquí.*
