---
title: "Informe práctico 1"
output: html_document
---

```{r setup, include=FALSE}
library(tidyverse)
knitr::opts_chunk$set(echo = TRUE)

paquetes_cran <- readr::read_csv("https://raw.githubusercontent.com/cienciadedatos/datos-de-miercoles/master/datos/2019/2019-07-03/paquetes_CRAN.csv")

```

La base de datos `paquetes_cran` contiene información sobre los paquetes publicados en CRAN desde 2006 a 2019. Podés encontrar más información sobre el conjunto de datos [aquí](https://github.com/cienciadedatos/datos-de-miercoles/blob/master/datos/2019/2019-07-03/README.md).

### **Parte 1**

**Pregunta:** ¿Cómo se comporta la cantidad de paquetes publicados en CRAN a través de los años?, ¿existe alguna tendencia con respecto del idioma de los paquetes? 


**Introducción:** *Tu introducción va aqui*

**Enfoque:** *Tu forma de resolución va aquí*

**Analisis:**


```{r}
# Tu código de R va aquí
```

```{r}
# Tu código de R va aquí
```


**Discusión:** *Tu discusión de los resultados va aquí.*

### **Parte 2**

**Pregunta:** *Tu pregunta va a aquí*

**Introducción:** *Tu introducción va aqui*

**Enfoque:** *Tu forma de resolución va aquí*

**Analisis:**

```{r }
# Tu código de R va aquí
```

```{r }
# Tu código de R va aquí
```

**Discusión:** *Tu discusión de los resultados va aquí.*
